# 汇兑损益的讨论

提问人：水上娃 时间：2017-05-10 21:48:29
甲公司是一家为商户的跨境交易提供代收代付服务的第三方支付平台，其日常跨境交易中，第三方支付平台代商户收银行交易款的汇率和第三方支付平台代银行支付给商户交易款的汇率之间有差异，这部分的差异形成汇兑损益，且这部分汇兑损益金额占其收入金额很大。如果说这家公司本年度收入 2000 万元，那么由于汇率差异形成的汇兑损益收入大约是 1500 万元，请问陈版主像这种情况，企业的账务处理时，汇兑损益的金额可否记入主营业务收入-汇兑损益中，还是必须记入财务费用-汇兑损益中？麻烦陈版解答，跪谢！@chenyiwei

回答人：chenyiwei
个人理解，汇兑损益只是企业开展自身主营业务活动中附带产生的，并不是管理层所意图的主要业务和收益来源，且其金额受制于汇率变动，年度之间变动较大，因此不适合于确认为收入，而是继续确认为财务费用——汇兑损益较为合适。